# 咨询服务费是否可以作为无形资产

提问人：流波将月去 时间：2022-08-28 21:44:03
问题 背景背景：：甲公司系A公司、B公司、C公司组建的合资公司，持股比例分别为4:4:2，主营业务系利用一种矿渣为原材料作为新型的建材产品α，目前处于项目基建阶段，A公司系该类建材产品的研发、生产的行业先行单位。甲公司与A公司签订了《技术咨询服务合同》，A公司作为甲公司的技术咨询服务顾问，为甲公司顺利生产α产品提供技术支持服务，合同金额 500 万元。提供的服务包括： 1 、A公司提供技术咨询服务，同时后续研发的相关新产品技术也提供给A公司使用； 2 、A公司为甲公司项目建设期间提供支持确保项目的顺利建设、设备顺利安装和试生产； 3 、自满足开工手续条件之日起 12 个月内，A公司确保生产线的建设和顺利投产使用。付款节点分 5 次： 1 、签订合同后支付 100 万元； 2 、试生产出α产品后支付 100 万元； 3 、生产线顺利投产使用完成第一单销售后支付 100 万元； 4 、运营期第 1 年末未出现重大产品质量问题支付 100 万元； 5 、运营期第 2 年末，未出现重大产品质量问题且达到预定产能，支付最后 100 万元。 理理 论 依据依据：：根据《企业会计准则第 6 号-无形资产》，形资产是指企业拥有或者控制的没有实物形态的可辨认非货币性资产。资产满足下列条件之一的，符合无形资产定义中的可辨认性标准：（一）能够从企业中分离或者划分出来，并能单独或者与相关合同、资产或负债一起，用于出售、转移、授予许可、租赁或者交换。（二）源自合同性权利或其他法定权利，无论这些权利是否可以从企业或其他权利和义务中转移或者分离。 咨咨 询问题 ：： 1 、签订的《技术咨询服务合同》，是否为源自合同性权利，即符合无形资产可辨认性的标准？ 2 、签订的《技术咨询服务合同》是甲公司成功建设产品生产线的必要条件，与之相关的经济利益很可能流入企业，其成本 500 万元（暂不考虑增值税）也能可靠计量，是否符合无形资产的确认条件？ 3 、无形资产的摊销是否应参考产品线的折旧年限，且随着产品的折旧时点开始摊销？ 4 、若不满足无形资产确认条件，是否可以作为长期待摊费用确认？

回答人：chenyiwei
不建议资本化处理确认为任何种类的资产（包括无形资产和长期待摊费用）。主要考虑：
1 、咨询合同的工作成果难以对象化，即资本化缺乏明确的对象。
2 、涉及主要股东提供此类服务，价格的公允性和合理性难以证明。

提问人：流波将月去 时间：2022-08-31 21:03:41
如若不资本化处理，是否应作为费用直接计入损益表，是否会出现不配比的情况？

回答人：chenyiwei
这不存在配比问题，而是考虑其余额是否满足确认为资产的条件的问题。